臺灣板橋地方法院刑事判決　　　　　　　　　　　　　九十一年度易字第一七九號
　　公　訴　人　臺灣板橋地方法院檢察署檢察官
　　被　　　告　辛○○
　　被　　　告　戊○○
　　右　一　人
　　選任辯護人　張勝傑
　　　　　　　　陳文靜律師
右列被告因竊盜等案件，經檢察官提起公訴（九十年度偵字第四三一九、一五三０七
號、九十年度偵緝字第四七六號）及移送併案審理（九十一年度偵字第六００七、六
四八五號、庚○○○○方法院檢察署九十一年度偵字第一三三六四號），甲○判決如
左：
    主  文
辛○○連續結夥三人以上竊盜，累犯，處有期徒刑拾月。
辛○○其餘被訴於民國八十九年十一月十日十二時許，竊取ＰＬＭ─五五七號牌重型
機車部分無罪。
戊○○收受贓物，處拘役伍拾捌日，如易科罰金以參佰元折算壹日。
    事  實
一、辛○○曾因觸犯強盜及竊盜案件，分別於民國八十三年十二月十九日、八十三年
    十二月二十三日經甲○判處有期徒刑三年二月及三月確定，於八十五年七月三十
    日假釋出監，嗣於八十七年五月五日縮刑期滿視為執行完畢；復於八十六年間因
    竊盜案件，經甲○判處有期徒刑二月確定，於八十六年十月三日縮刑期滿執行完
    畢，猶不知悔改，復自行或與癸○○、己○○（以上二人所涉附表編號二所示竊
    盜案件，業經庚○○○○方法院九十一年度簡字第一０三二號刑事判決各判處有
    期徒刑六月，癸○○部分於刑之執行完畢或赦免後，驅逐出境；己○○部分則緩
    刑四年確定）結夥三人以上，基於意圖為自己不法所有之概括犯意，自九十年九
    月十二日起至九十一年四月二十五日止，連續四次於如附表所示之時間、地點，
    以如附表所示之方法，竊取如附表所示屈臣氏商店內如附表各該編號所列之財物
    。嗣於附表所示各次竊得財物後，正欲離去之際，為店員查覺而報警處理，因而
    偵悉上情。
二、戊○○明知年籍、姓名均不詳之成年男子所交付之ＰＬＭ─五五七號牌之重型機
    車（係乙○○於八十九年十一月十日十二時許，在台北縣中和市○○路二八八號
    前，為年籍、姓名均不詳之人所竊取），係屬來源不明之贓車，仍於八十九年十
    一月十日以後至同年十二月間之不詳時間，在不詳地點自年籍、姓名均不詳之人
    士收受該重型機車。嗣於九十年二月二十一日上午八時，在台北縣中和巿安樂路
    六十巷內，將上開失竊機車借予辛○○騎用，辛○○則於當日上午十一時三十分
    許，騎乘該機車行經台北縣永和市○○路六十七巷前為警攔檢查獲而循線偵悉上
    情。
三、案經台北縣政府警察局永和分局、中和分局分別報請臺灣板橋地方法院檢察署檢
    察官偵查起訴及移送併案審理。
    理  由
壹、有罪部分：
甲、被告辛○○方面
一、訊之被告辛○○固對其有附表編號一、三、四之竊盜犯行坦承不諱，惟矢口否認
    有附表編號二所示其與案外人癸○○、己○○結夥三人以上竊盜之犯行，辯稱：
    其並未與案外人癸○○、己○○共同行竊，當日伊等三人均已喝醉，因伊要買手
    套，故三人共乘一部機車前往台北巿復興北路六十號屈臣氏商店，伊並告知癸○○、己○○二人不要亂拿東西，但癸○○趁伊不注意時，拿了店內物品，伊因此
    還在當場打癸○○云云。
二、經查，右揭被告自行犯如附表編號一、三、四所載之竊盜犯行之事實，業據被告
    辛○○迭於警訊、偵查及甲○審理時坦承不諱，並經證人丙○○、曾瑞琪、壬○○於警訊或甲○調查時指證上情無訛，且有贓物認領保管收據、相片、搜索扣押
    筆錄等件附於偵查卷可稽，是已足證被告辛○○確有附表編號一、三、四所列行
    竊之行為至明。至於被告辛○○所涉附表編號二所示與案外人癸○○、己○○結
    夥三人，基於意圖為自己不法所有之犯意，於附表編號二所示時、地，以表列方
    式竊取物品之事實，業據案外人癸○○、己○○於警訊及偵查坦承不諱，有臺北
    地方法院檢察署九十年度偵字第二四五三六號影本在卷可佐，且經證人即屈臣氏
    商店保安專員丁○○於警訊及甲○調查時證述明確，復有錄影帶一捲（外放證物
    ）附卷可稽。案外人癸○○、己○○因本件附表編號二所示結夥三人竊盜之犯行
    ，經庚○○○○方法院九十一年度簡字第一０三二號竊盜案件審理結果，判處癸○○、己○○各有期徒刑六月，有該簡易判決之檢索資料附卷可稽，足見被告辛○○辯稱：其並未與癸○○、己○○結夥三人於附表編號二所示時地竊取屈臣氏
    商店內之財物，顯係事後卸責之詞，不足採信。綜上所述，被告辛○○自行或與
    癸○○、己○○結夥三人以上，基於意圖為自己不法所有之概括犯意，連續四次
    於附表所示之時間、地點，以如附表所示之方法，竊取如附表所示屈臣氏商店內
    如附表各該編號所列之財物無訛，本件事證明確，被告辛○○之犯行，應可認定
    。
三、核被告辛○○如附表各該編號所示之行為，應分別成立如附表所犯法條欄所示之
    罪。被告辛○○如附表編號一至四所示先後四次犯行，時間緊接，所犯為構成要
    件相同之罪名，顯係基於概括犯意反覆為之，應依刑法第五十六條之規定，論以
    連續犯之刑法第三百二十一條第一項第四款之加重竊盜罪，並加重其刑。又被告
    辛○○曾因觸犯強盜及竊盜案件，分別於八十三年十二月十九日、八十三年十二
    月二十三日經甲○判處有期徒刑三年二月及三月確定，於八十五年七月三十日假
    釋出監，嗣於八十七年五月五日縮刑期滿視為執行完畢；復於八十六年間因竊盜
    案件，經甲○判處有期徒刑二月確定，於八十六年十月三日縮刑期滿執行完畢乙
    節，有臺灣高等法院檢察署刑案紀錄簡覆表乙份在卷可參，其於五年之內，再犯
    有期徒刑以上刑之本罪，為累犯，依法遞加重其刑。又臺灣板橋地方法院檢察署
    九十一年度偵字第六００七、六四八五號偵查卷、庚○○○○方法院一三三六四
    號偵查卷移送併辦有關被告辛○○如附表編號二、三、四所示之竊盜部分犯行，
    起訴意旨雖未及之，然因與其本件起訴部分有連續犯之裁判上一罪關係，茲如前
    述，為起訴效力所及，甲○自應併予審判，附此敘明。爰審酌被告辛○○已有竊
    盜前科，仍連續行竊，科刑不宜輕縱與其等犯罪之期間非短、目的、手段、所竊
    財物之價值、危害及犯罪後態度僅坦承罪責較輕之犯行等一切情狀，量處如主文
    所示之刑，以示懲儆，並冀自新。
四、臺灣板橋地方法院檢察署九十一年度偵字第六四八五號就被告辛○○涉嫌於九十
    一年三月二十八日下午五時三十分許，在臺北縣土城巿金城路三段一－三號屈臣
    氏商店內，竊取金色中性筆乙枝之竊盜犯行移送併案審理部分：此部分固據被告
    於警訊時坦承不諱，且經證人即該商店店員王淑詒證述由被告辛○○身上所扣得
    之金色中性筆乙枝係該店所失竊者等語，惟查，訊據被告於偵查、甲○審理時堅
    決否認竊取該中性筆，辯稱：該中性筆係伊購買使用，而非竊自前開商店云云，
    且該中性筆係被告辛○○於附表編號三所示時地竊得表列物品而經警查獲時，在
    其身上所查扣，並非被告辛○○行竊該中性筆時或得手後當場查獲，而證人王淑
    詒於警訊亦僅證稱該中性筆係該店所失竊等語，並未證述被告辛○○確有行竊之
    情，其於甲○九十一年八月一日審理時證稱：店內雖有販賣中性筆，但伊不清楚
    店內販售之該中性筆是否失竊，在警局時，是被告自已說他有竊盜一枝筆等語，
    足見本件並無證人親見被告辛○○有於該等時間竊盜，而被告辛○○所述該等物
    品係其購買自行使用之情，並非全無可能，職是，尚乏證據證明被告辛○○確有
    此部分之竊盜犯行，此外，則查無其他積極證據足證被告辛○○有此部分竊盜之
    犯行，尚不能證明此部分之犯罪。綜上，既查無其他積極證據足資證明被告辛○○有該等部分之犯罪，則此部分與本件前開有罪部分，並無連續犯之裁判上一罪
    關係，檢察官就此部分移送併案，容有錯誤，應退回另由檢察官為適法之處理。
乙、被告戊○○方面
一、訊之被告戊○○固供承其曾向被告辛○○借用前述機車約三、四次乙節不諱，惟
    矢口否認有何收受贓物之犯行，辯稱：被告辛○○私自將伊之ＧＣＩ－五六九號
    機車車牌懸掛於查獲之機車上，伊不知該車係失竊之贓車云云。辯護人辯護意旨
    以：被告戊○○對於同案被告辛○○私自拿取其所有ＧＣＩ－五六九號機車車牌
    而懸掛於另一機車上，雖亦懷疑該車之合法性，惟因認為其僅係向被告辛○○借
    用該車代步數次，用畢旋即歸還，並無其他不法之意圖與行為，而誤認單純借用
    行為並未觸犯法律，致誤蹈法網等語。經查：
    (1)被告戊○○抗辯被告辛○○所交付其使用原懸掛車牌號碼ＰＬＭ─五五七號之
      重型機車，係乙○○所有，八十九年十一月十日上午十二時許，在臺北縣中和
      巿景平路二八八號前，為他人所竊取之事實，業據被害人乙○○於警訊時（臺
      灣板橋地方法院檢察署九十年度偵字第四三一九號偵查卷第三十一頁背面）指
      述綦詳，復有車輛竊盜、車牌失竊資料個別查詢報表、贓物認領保管單及尋獲
      電腦輸入單各一紙附於偵查卷（同上卷第九頁、第三三頁、第三四頁）可稽。
    (2)被告戊○○所有機車所懸掛之ＧＣＩ－五六九號牌照，經台北巿監理處於九十
      年一月三十日以北監三字第九０六０二一一三號函檢送台北巿政府環境保護局
      拖吊經公告期滿無人認領無牌廢棄車輛清冊，於九十年二月十五日廢棄逕行註
      銷牌照乙節，業經甲○依職權向交通部公路總局台北區監理所板橋監理站函查
      屬實，有該站九十一年三月十三日九一北監板三字第九一０一三三六號函暨檢
      附機車車籍查詢資料、台北市政府環境保護局拖吊廢車一覽表附卷可稽，而被
      告戊○○亦自承其原騎用之機車，於八十九年十月發生車禍致不堪使用，伊即
      拆卸牌照，置於家中等語不諱（見甲○九十一年五月十三日訊問筆錄），其另
      於九十年二月十五日曾騎乘懸掛前開牌照之ＰＬＭ─五五七號之重型機車，在
      台北縣新店巿寶中路與寶元路路口，因闖紅燈經警當場舉發乙節，有台北縣警
      察局舉發違反道路交通管理事件通知單影本一紙附卷可參，被告既將其ＧＣＩ
      －五六九號牌拆卸而置於住處，嗣懸掛於不明車籍之機車上，竟未對於該車之
      來源及何以改懸自己不再使用之車照之原因加以聞問，甚且騎用之，顯與常情
      悖違。再者，被告戊○○於偵查中供稱：「（問：對警方報告書有何意見？）
      車子不是我偷的，我只是將車牌借給辛○○。」、「（問：何時將車牌借給蔡
      ？）八十九年十一月份」、「（問：為何借給他？）我本身的機車已故障報銷
      了，並不需掛車牌。他何時拿走我不曉得，但後來問他，他有說要跟我借。」
      、「（問：有無問他作何用？）沒有問他。」、「（問：有無共同使用該輛贓
      車？）只有一次，因上班時間來不及，所以就將該車拿來騎，該機車一般放在
      我家後面巷口。」、「（問：為何以前車牌借給辛○○？）朋友告訴我是辛○○拿走，因我看到辛○○在騎。」、「（問：為何沒拿回來？）因我車壞掉沒
      騎了，我很少看到他，我沒有問他，他說把我壞掉的車修好了．．．」等語（
      見臺灣板橋地方法院檢察署九十年度偵緝字第四七六號卷第十五頁正、背面、
      第二十六頁背面），被告戊○○既發覺被告辛○○未經同意在被告戊○○住處
      拿取ＧＣＩ－五六九號牌照，並懸掛於來源不明之機車上，竟未問明被告辛○○如此作為之原因何在。設被告戊○○基於被告辛○○言稱伊已修復被告戊○○所有已損壞之機車，故未要求被告辛○○將車牌或機車歸還者，衡情酌理，
      被告戊○○自應檢視機車修復情形，當可發生機車非自己原先使用者，進而要
      求被告辛○○將ＧＣＩ－五六九號牌照連同修復之機車歸還，被告戊○○卻未
      禁止被告辛○○繼續使用ＧＣＩ－五六九號牌照及索回之，凡此均與常情有違
      。
    (3)按共同被告不利於己之陳述，固得採為其他共同被告犯罪之證據，惟此項不利
      之陳述，須無瑕疵可指，而就其他方面調查，又與事實相符，始得採為其他共
      同被告犯罪事實之認定，最高法院著有四十六年台上字第四一九號判例可按。
      被告戊○○雖迭稱被告辛○○私自將伊所有ＧＣＩ－五六九號牌，懸掛於來源
      不明之機車上，然ＧＣＩ－五六九號牌係被告戊○○所有，而其於偵查中供稱
      其僅向被告辛○○借用本件查獲之失竊機車一次（見九十年度偵四七六號卷宗
      第二七頁），甲○調查時或陳稱借用三次，或二至三次（見甲○九十一年四月
      一日訊問筆錄）或三至四次（見甲○九十一年二月二十五日、同年八月一日訊
      問筆錄），足見被告戊○○就此部分之供述前後不一。失竊之ＰＬＭ─五五七
      號重型機車係被告辛○○持有使用，除同案被告戊○○之供詞，惟其供述前後
      不一，且有疑義，已見前述，尚非全無瑕疵可指外，並無其他證人親見被告辛○○竊盜ＰＬＭ─五五七號重型機車，殊難以被告辛○○於九十年二月二十一
      日十一時三十分許，經警在台北縣永和市○○路六十七巷前查獲騎乘ＰＬＭ─
      五五七號重型機車，遽認被告辛○○竊取該失竊機車而將之借予被告戊○○。
    (4)綜理前述事理，既無積極證據足以證明被告辛○○竊取該失竊機車，並將被告
      戊○○使用之ＧＣＩ－五六九號牌改懸於失竊機車上，而將之借予被告戊○○
      ，而該失竊機車懸掛之ＧＣＩ－五六九號牌又係被告戊○○持有使用，自應推
      認該失竊機車係被告戊○○於不詳時間，在不詳地點，自不詳成年人士處收受
      失竊之ＰＬＭ─五五七號重型機車，並改懸其所有ＧＣＩ－五六九號牌後，供
      己使用，復將之借予被告辛○○，顯見其應有贓物之認識而仍收受，至為灼然
      。再刑法第三百四十九條第一項有關收受贓物罪之規定，係在處罰追贓之困難
      ，則如有明知為贓物而仍將該物移歸自己持有使用之情，無論是否使用後交還
      或其使用之期限甚短，然對於追贓既已構成困難，自屬收受贓物，被告戊○○
      上開辯解，核屬事後避重就輕之詞，尚難採信，本件事證已臻明確，被告戊○○之犯行，應可認定。
二、核被告戊○○所為，係犯刑法第三百四十九條第一項之收受贓物罪。爰審酌被告
    之素行，與其犯罪之手段、所生危害、收受贓物之價值及犯後之態度不佳否認犯
    行等一切情狀，量處如主文所示之刑，並諭知易科罰金之折算標準，以示懲戒，
    並冀自新。被告行為後，刑法第四十一條業於九十年一月四日經立法院修正通過
    ，並經總統於九十年一月十日公布，而於同年一月十二日生效施行，其修正條文
    為：「犯最重本刑為五年以下有期徒刑以下之刑之罪，而受六個月以下有期徒刑
    或拘役之宣告，因身體、教育、職業、家庭之關係或其他正當事由，執行顯有困
    難者，得以一元以上三元以下折算一日，易科罰金。但確因不執行所宣告之刑，
    難收矯正之效，或難以維持法秩序者，不在此限。」、「併合處罰之數罪，均有
    前項情形，其應執行之刑逾六月者，亦同」，核與修正前刑法第四十一條相較，
    修正後條文並無較有利於被告，自應依刑法第二條第一項前段之規定適用裁判時
    之法律諭知易科罰金之折算標準，併此敘明。
貳、無罪部分：
一、本件公訴意旨另以：被告辛○○意圖為自己不法所有，於八十九年十一月十日十
    二時許，在台北縣中和市○○路二八八號，竊取乙○○所有置放於該處之車號Ｐ
    ＬＭ─五五七號之重機車，得手後以供代步之用。辛○○為掩飾竊盜犯行，乃向
    戊○○借用車號ＧＣＩ－五六九號之車牌懸掛於上開所竊之機車上，以逃避警方
    之追緝。而戊○○明知該機車係贓車，竟仍而於同年十二月間向辛○○借用該機
    車，於收受後以之供代步行使之用，事後再將該機車交還辛○○。嗣於九十年二
    月二十一日十一時三十分許，辛○○騎乘該機車行經台北縣永和市○○路六十七
    巷前為警攔檢查獲，因認被告辛○○另涉有刑法第三百二十條第一項之竊盜罪嫌
    云云。
二、按犯罪事實應依證據認定之，無證據不得推定其犯罪事實，刑事訴訟法第一百五
    十四條定有明文。所謂認定犯罪事實之證據，係指足以認定被告確有犯罪行為之
    積極證據而言。又認定犯罪事實所憑之證據，雖不以直接證據為限，間接證據亦
    包括在內，然而無論直接或間接證據，其為訴訟上之證明，須於通常一般人均不
    致有所懷疑，而得確信其為真實之程度，始得據之為有罪之認定，倘其證明尚未
    達到此一程度，而有合理懷疑存在時，事實審復已就其心證上理由予以闡述，敘
    明其如何無從為有罪之確信，因而為無罪之判決，尚不得任意指為違法，最高法
    院分別著有二十九年上字第三一０五號、七十六年台上字第四九八六號判例可供
    參考。
三、公訴人認被告辛○○涉犯竊盜罪嫌，無非係以被告戊○○之供述，資為論據。經
    訊之被告辛○○堅決否認有何竊盜之犯行，辯稱：懸掛ＧＣＩ－五六九號牌之重
    型機車係伊向被告戊○○借用等語，
四、經查：
    (1)被告戊○○所有機車所懸掛之ＧＣＩ－五六九號牌照，經台北巿監理處於九十
      年一月三十日以北監三字第九０六０二一一三號函檢送台北巿政府環境保護局
      拖吊經公告期滿無人認領無牌廢棄車輛清冊，於九十年二月十五日廢棄逕行註
      銷牌照乙節，業經甲○依職權向交通部公路總局台北區監理所板橋監理站函查
      屬實，有該站九十一年三月十三日九一北監板三字第九一０一三三六號函暨檢
      附機車車籍查詢資料、台北市政府環境保護局拖吊廢車一覽表附卷可稽，而被
      告戊○○亦自承其原騎用之機車，於八十九年十月發生車禍致不堪使用，伊即
      拆卸牌照，置於家中等語不諱（見甲○九十一年五月十三日訊問筆錄），其另
      於九十年二月十五日曾騎乘懸掛前開牌照之ＰＬＭ─五五七號之重型機車，在
      台北縣新店巿寶中路與寶元路路口，因闖紅燈經警當場舉發乙節，有台北縣警
      察局舉發違反道路交通管理事件通知單影本一紙附卷可參，被告既將其ＧＣＩ
      －五六九號牌拆卸而置於住處，嗣懸掛於不明車籍之機車上，竟未對於該車之
      來源及何以改懸自己不再使用之車照之原因加以聞問，甚且騎用之，顯與常情
      悖違。再者，被告戊○○於偵查中供稱：「（問：對警方報告書有何意見？）
      車子不是我偷的，我只是將車牌借給辛○○。」、「（問：何時將車牌借給蔡
      ？）八十九年十一月份」、「（問：為何借給他？）我本身的機車已故障報銷
      了，並不需掛車牌。他何時拿走我不曉得，但後來問他，他有說要跟我借。」
  、「（問：有無問他作何用？）沒有問他。」、「（問：有無共同使用該輛贓
      車？）只有一次，因上班時間來不及，所以就將該車拿來騎，該機車一般放在
      我家後面巷口。」、「（問：為何以前車牌借給辛○○？）朋友告訴我是辛○○拿走，因我看到辛○○在騎。」、「（問：為何沒拿回來？）因我車壞掉沒
      騎了，我很少看到他，我沒有問他，他說把我壞掉的車修好了．．．」等語（
      見臺灣板橋地方法院檢察署九十年度偵緝字第四七六號卷第十五頁正、背面、
      第二十六頁背面），被告戊○○既發覺被告辛○○未經同意在其住處拿取ＧＣ
      Ｉ－五六九號牌照，並懸掛於來源不明之機車上，竟未問明被告辛○○如此作
      為之原因何在。設被告戊○○基於被告辛○○言稱伊已修復被告戊○○所有已
      損壞之機車，故未要求被告辛○○將車牌或機車歸還者，衡情酌理，被告戊○○自應檢視機車修復情形，當可發現機車非自己所有，進而要求被告辛○○將
      ＧＣＩ－五六九號牌照連同修復之機車歸還，被告戊○○卻未禁止被告辛○○
      繼續使用ＧＣＩ－五六九號牌照及索回之，凡此均與常情有違。
    (2)按共同被告不利於己之陳述，固得採為其他共同被告犯罪之證據，惟此項不利
      之陳述，須無瑕疵可指，而就其他方面調查，又與事實相符，始得採為其他共
      同被告犯罪事實之認定，最高法院著有四十六年台上字第四一九號判例可按。
      被告戊○○雖迭稱被告辛○○私自將伊所有ＧＣＩ－五六九號牌，懸掛於來源
      不明之機車上，然ＧＣＩ－五六九號牌係被告戊○○所有，而其於偵查中供稱
      其僅向被告辛○○借用本件查獲之失竊機車一次（見九十年度偵四七六號卷宗
      第二七頁），甲○調查時或陳稱借用三次，或二至三次（見甲○九十一年四月
      一日訊問筆錄）或三至四次（見甲○九十一年二月二十五日、同年八月一日訊
      問筆錄），足見被告戊○○就此部分之供述前後不一。失竊之ＰＬＭ─五五七
      號重型機車係被告辛○○持有使用，除同案被告戊○○之供詞，惟其供述前後
      不一，且有疑義，已見前述，尚非全無瑕疵可指外，並無其他證人親見被告辛○○竊盜ＰＬＭ─五五七號重型機車，殊難以被告辛○○於九十年二月二十一
      日十一時三十分許，經警在台北縣永和市○○路六十七巷前查獲騎乘ＰＬＭ─
      五五七號重型機車，遽認被告辛○○竊取該失竊機車而將之借予被告戊○○。
五、綜合上述，本件被告辛○○並無公訴人所指竊盜之事實已甚明確，被告辛○○前
    揭所辯，堪足採信。此外，又查無其他積極證據足證被告辛○○有何竊盜ＰＬＭ
    ─五五七號重型機車之犯行，尚不能證明其等之犯罪，又查，此部分與前開附表
    所示之竊盜犯行間，竊盜之財物種類、竊盜手法俱不相同，行為時間相距十月，
    兩者間並無連續犯之裁判上一罪關係，爰依法就該等部分，諭知被告辛○○無罪
    之判決。
據上論斷，應依刑事訴訟法第二百九十九條第一項前段、第三百零一條第一項，刑法
第二條第一項前段、第三百四十九條第一項、第五十六條、第三百二十一條第一項第
四款、第四十一條第一項、第四十七條，罰金罰鍰提高標準條例第一項前段、第二條
，判決如主文。
本案經檢察官方伯勳到庭執行職務。
中      華      民      國      九十一      年    八    月    二十三    日
                                  臺灣板橋地方法院刑事第四庭
      法  官  徐  福  晉
右正本證明與原本無異。
如不服本判決，應於判決送達後十日內，向甲○提出上訴狀。
                                          書記官  陳  慧  儷
中      華      民      國      九十一      年    八    月    二十六    日
附錄本案論罪法條全文
刑法第三百二十一條
犯竊盜罪而有左列情形之一者，處六月以上五年以下有期徒刑：
一、於夜間侵入住宅或有人居住之建築物、船艦或隱匿其內而犯之者。
二、毀越門扇、牆垣或其他安全設備而犯之者。
三、攜帶兇器而犯之者。
四、結夥三人以上而犯之者。
五、乘火災、水災或其他災害之際而犯之者。
六、在車站或埠頭而犯之者。
前項之未遂犯罰之。
刑法第三百四十九條：
收受贓物者，處三年以下有期徒刑、拘役或五百元以下罰金。
搬運、寄藏、故買贓物或為牙保者，處五年以下有期徒刑、拘役或科或併科一千元以
下罰金。
因贓物變得之財物以贓物論。
【附表】：
┌──┬────┬────┬─────┬────┬─────┬─────┐
│編號│ 行為人 │  時間  │   地點   │行為方式│ 所得財物 │所犯法條  │
│    │        │（民國）│（被害人）│        │（新台幣）│          │
├──┼────┼────┼─────┼────┼─────┼─────┤
│ 一 │ 辛○○ │九十年九│臺北縣中和│趁店員林│「許榮助寶│刑法第三  │
│    │        │月十二日│巿中山路三│雅玲不注│肝丸」乙瓶│百二十條第│
│    │        │下午六時│段一九一號│意之際，│、「葡萄王│第一項    │
│    │        │十五分許│屈臣氏商店│徒手竊取│靈芝」乙瓶│          │
│    │        │        │          │店內貨架│（價值四千│          │
│    │        │        │          │上之物品│零八十四元│          │
│    │        │        │          │，並將竊│）        │          │
│    │        │        │          │得之物品│          │          │
│    │        │        │          │置於手提│          │          │
│    │        │        │          │背包中，│          │          │
│    │        │        │          │得手後正│          │          │
│    │        │        │          │欲離去之│          │          │
│    │        │        │          │際，因觸│          │          │
│    │        │        │          │動店內警│          │    │
│    │        │        │          │報器而為│          │          │
│    │        │        │          │該店店員│          │          │
│    │        │        │          │丙○○發│          │          │
│    │        │        │          │覺。    │          │          │
├──┼────┼────┼─────┼────┼─────┼─────┤
│ 二 │ 辛○○ │九十年十│臺北巿中山│基於結夥│靈芝王藥品│刑法第三百│
│    │ 癸○○ │一月二十│區○○○路│三人意圖│二瓶、電動│二十一條第│
│    │ 己○○ │二日上午│六十號屈臣│為自己不│剪毛器二支│一項第四款│
│    │        │六時許  │氏商內    │法所有之│、長袖內衣│          │
│    │        │        │          │犯意，蘇│三件、手提│          │
│    │        │        │          │志強、黃│背包一個  │          │
│    │        │        │          │新祥共騎│          │          │
│    │        │        │          │ＧＭＹ－│          │          │
│    │        │        │          │七七二號│          │          │
│    │        │        │          │機車，蔡│          │          │
│    │        │        │          │國忠另獨│          │          │
│    │        │        │          │自騎乘Ｑ│          │          │
│    │        │        │          │ＵＣ－九│          │          │
│    │        │        │          │五一號來│          │          │
│    │        │        │          │路不明之│          │          │
│    │        │        │          │贓車，進│          │          │
│    │        │        │          │入該店內│          │          │
│    │        │        │          │以分散店│          │          │
│    │        │        │          │員注意方│          │          │
│    │        │        │          │式閒逛，│          │          │
│    │        │        │          │相互掩護│          │          │
│    │        │        │          │，己○○│          │        │
│    │        │        │          │在化妝品│          │          │
│    │        │        │          │區閒逛，│          │          │
│    │        │        │          │由辛○○│          │          │
│    │        │        │          │竊取靈芝│          │          │
│    │        │        │          │王藥品二│          │          │
│    │        │        │          │瓶、蘇志│          │          │
│    │        │        │          │強竊取電│          │          │
│    │        │        │          │動剪毛器│          │          │
│    │        │        │          │二支、長│          │          │
│    │        │        │          │袖內衣三│          │          │
│    │        │        │          │件及手提│          │          │
│    │        │        │          │背包一個│          │          │
│    │        │        │          │，先將商│          │          │
│    │        │  │          │品上防竊│          │          │
│    │        │        │          │條碼去除│          │          │
│    │        │        │          │，店員陳│          │          │
│    │        │        │          │吉鑫發現│          │          │
│    │        │        │          │渠等行跡│          │          │
│    │        │        │          │可疑時，│          │          │
│    │        │        │          │癸○○將│          │          │
│    │        │        │          │竊得之手│          │          │
│    │        │        │          │提背包（│          │          │
│    │        │        │          │內裝靈芝│          │          │
│    │        │        │          │王藥品二│          │          │
│    │        │        │          │瓶、電動│          │          │
│    │        │        │          │剪毛器二│          │          │
│    │        │        │          │支、長袖││          │
│    │        │        │          │內衣三件│          │          │
│    │        │        │          │）逕自先│          │          │
│    │        │        │          │行離開賣│          │          │
│    │        │        │          │場，再將│          │          │
│    │        │        │          │靈芝王藥│          │          │
│    │        │        │          │品二瓶放│          │          │
│    │        │        │          │置停在店│          │          │
│    │        │        │          │外之ＱＵ│          │          │
│    │        │        │          │Ｃ－九五│          │          │
│    │        │        │          │一號機車│          │          │
│    │        │        │          │置物箱內│          │          │
│    │        │        │          │，另持手│          │          │
│    │        │        │          │提背包（│          │          │
│    │        │      │          │內裝電動│          │          │
│    │        │        │          │剪毛器二│          │          │
│    │        │        │          │支、長袖│          │          │
│    │        │        │          │內衣三件│          │          │
│    │        │        │          │），為店│          │          │
│    │        │        │          │員丁○○│          │          │
│    │        │        │          │發現。  │          │          │
├──┼────┼────┼─────┼────┼─────┼─────┤
│ 三 │辛○○  │九十一年│臺北縣土城│趁店員不│「銀寶善存│刑法第三百│
│    │        │四月一日│巿學府路一│注意之際│」一瓶    │二十條第一│
│    │        │下午五時│段一０九號│，徒手竊│          │項        │
│    │        │五十分許│屈臣氏商店│取置於貨│          │          │
│    │        │        │內        │架上之「│          │          │
│    │        │        │          │銀寶善存│    │          │
│    │        │        │          │」一瓶，│          │          │
│    │        │        │          │並置於黑│          │          │
│    │        │        │          │色男用手│          │          │
│    │        │        │          │提包內攜│          │          │
│    │        │        │          │出店外。│          │          │
├──┼────┼────┼─────┼────┼─────┼─────┤
│ 四 │ 同右   │九十一年│臺北巿松山│在商店二│「銀寶善存│ 同右     │
│    │        │四月二十│區○○路四│樓藥品部│」四組    │          │
│    │        │五日上午│段七二五號│，竊取「│          │          │
│    │        │十時二十│屈臣氏商店│銀寶善存│          │          │
│    │        │五分許  │內        │」四組，│          │          │
│    │        │        │          │得手後置│          │          │
│    │        │        │          │於黑色背│          │          │
│    ││        │          │包中。  │          │          │
└──┴────┴────┴─────┴────┴─────┴─────┘
